臺灣彰化地方法院刑事判決　　　　　　　94年度訴字第2224號
公　訴　人　臺灣彰化地方法院檢察署檢察官
被　　　告　甲○○
　　　　　　　　　　（另案在臺灣彰化監獄執行中）
上列被告因違反毒品危害防制條例案件，經檢察官提起公訴（94
年度毒偵字第5779號），本院合議庭裁定由受命法官獨任進行簡
式審判程序，判決如下：
    主  文
甲○○連續施用第一級毒品，累犯，處有期徒刑壹年。扣案之注
射針筒壹支沒收。
    犯罪事實
一、甲○○曾於民國89年、90年間因竊盜、搶奪等案件，經本院
    以89年度彰簡字第652 號、90年度訴字第291 號刑事判決分
    別判處有期徒刑6 月、1 年確定，經聲請本院裁定應執行有
    期徒刑1 年4 月確定後，經移送執行，於90年1 月20日縮短
    刑期假釋出監並付保護管束，並於92年5 月28日因保護管束
    期滿視為執行完畢。其前於89年間因施用毒品案件，經本院
    以89年度毒聲字第5484號裁定送勒戒處所觀察、勒戒後，認
    無繼續施用毒品之傾向，於90年1 月10日觀察勒戒執行完畢
    釋放，經臺灣彰化地方法院檢察署檢察官於90年1 月9 日以
    89年度毒偵字第5231號為不起訴處分確定；復於94年間因施
    用毒品案件，經本院於94年9 月14日以94年度訴字第1326號
    刑事判決判處有期徒刑10月，並於94年10月7 日確定。詎其
    不知悔改，明知海洛因業經公告為毒品危害防制條例第2 條
    第2 項所列管之第1 級毒品，不得非法持有、施用，復另基
    於施用第1 級毒品海洛因之概括犯意，於前揭觀察勒戒執行
    完畢釋放後5 年內，自94年9 月底某日起迄同年10月5 日下
    午6 時55分採尿前（不含公權力拘束時間）回溯24小時內某
    時止，在其位於彰化縣和美鎮○○里○○路50號居處內，將
    海洛因摻水以注射針筒注入體內之方式，平均約每1 、2 日
    1 次，連續施用第1 級毒品海洛因多次。嗣經警方於94年10
    月5 日下午4 時30分，在彰化縣員林鎮○○路與靜修路口處
    臨檢查獲，並扣得其所有供施用第1 級毒品海洛因之注射針
    筒1 支，且於94年10月5 日下午6 時55分採尿送驗後，始知
    上情。
二、案經彰化縣警察局員林分局報請臺灣彰化地方法院檢察署檢
    察官偵查起訴。
    理  由
一、本案被告甲○○所犯係死刑、無期徒刑、最輕本刑為3 年以
    上有期徒刑以外之罪，其於準備程序就前揭被訴事實為有罪
    之陳述，經受命法官告知簡式審判程序之旨，並聽取其與公
    訴人之意見後，本院認無不得或不宜改依簡式審判程序進行
    之處，爰依刑事訴訟法第273 條之1 第1 項、第284 條之1
    ，裁定本案由受命法官獨任進行簡式審判程序，合先敘明。
二、訊據被告對其於上揭時、地，連續施用第1 級毒品海洛因之
    事實，於本院審理時（參見本院94年12月22日審判筆錄）坦
    承不諱，此有現場照片1 張附卷可參，且有注射針筒1 支扣
    案可證，而該注射針筒係被告所有供施用第1 級毒品海洛因
    所用等情，業經被告於本院審理中供明在卷。另查：
  (一)被告係於94年10月5 日下午6 時55分，經臺灣彰化地方法院
    檢察署委託警方採集被告尿液送驗結果，呈嗎啡陽性反應，
    此有彰化縣政府衛生局94年10月31日煙檢字第944631號煙毒
    尿液檢驗成績書及委託驗尿代號與真實姓名對照認證單各1
    紙（臺灣彰化地方法院檢察署94年度毒偵字第5779號偵查卷
    宗第21頁、第22頁）附卷可稽，足見被告確有施用第1 級毒
    品海洛因之事實。
  (二)按海洛因施用入人體後水解還原成嗎啡，再循嗎啡之代謝方
    式排出體外，業據行政院衛生署藥物食品檢驗局73藥檢壹字
    第030221號函說明綦詳，且依醫學臨床實驗及根據英國藥學
    會出版Isolationand Indentificationof Drugs一書第293
    頁載明：海洛因經注射入人體後，在體內迅速水解成６Mono
    acetyImorphine，再緩緩繼續水解成嗎啡，然後再循嗎啡之
    代謝方式排出，同書第431 至432 頁並載有：嗎啡經注射入
    人體後，約50% 以上於8 小時內自尿中排出，至24小時排出
    約90% ，但48小時後仍有微量可檢出等語。是依上開說明，
    佐以被告前揭尿液檢驗報告及濫用藥物之成癮性，被告自白
    於前揭時間，有連續施用第1 級毒品海洛因多次等語，核與
    前揭事證相符，應堪採信。
  (三)另犯毒品危害防制條例第10條施用第1 級毒品之罪者，檢察
    官應先聲請法院裁定將被告令送勒戒處所觀察、勒戒，經觀
    察、勒戒後，認無繼續施用毒品傾向者，應由檢察官為不起
    訴之處分，且經觀察、勒戒執行完畢釋放後，5 年內再犯第
    10條之罪，檢察官應依一般刑事訴訟程序予以起訴論罪科刑
    ，此觀諸毒品危害防制條例第20條第1 項、第2 項、第23
    條第2 項前段規定自明。經查，被告前於89年間因施用毒品
    案件，經本院以89年度毒聲字第5484號裁定送勒戒處所觀察
    、勒戒後，認無繼續施用毒品之傾向，於90年1 月10日觀察
    勒戒執行完畢釋放，經臺灣彰化地方法院檢察署檢察官於90
    年1 月9 日以89年度毒偵字第5231號為不起訴處分確定等情
    之事實，此有臺灣高等法院被告全國前案紀錄表、臺灣彰化
    地方法院檢察署刑案資料查註紀錄表各1 紙附卷可參。被告
    前既曾因施用毒品案件，經觀察勒戒後，復因施用毒品，其
    於前開觀察勒戒執行完畢釋放後5 年內，再犯本案施用毒品
    罪，依毒品危害防制條例第23條第2 項之規定，屬應依法論
    罪科刑之行為，依前開說明，本案被告上開所為，係於90年
    1 月10日強制戒治執行完畢釋放後5 年內，再犯毒品危害防
    制條例第10條第1 項施用第1 級毒品罪，本案事證明確，被
    告上開犯行洵堪認定。
三、按海洛因為毒品危害防制條例第2 條第2 項第1 款所明定之
    第1 級毒品。核被告所為，係犯同條例第10條第1 項之施用
    第1 級毒品罪。被告持有第1 級毒品進而施用，持有之低度
    行為為施用之高度行為所吸收，不另論持有毒品之罪。其先
    後多次施用第1 級毒品海洛因，時間緊接，犯罪構成要件相
    同，顯係基於概括犯意為之，依刑法第56條之規定，論以一
    罪，並加重其刑。又起訴書雖記載被告自94年9 月底某日起
    至同年10月1 日下午6時 許止連續施用第1 級毒品犯行，然
    業經公訴人於本院審理中更正起訴事實為被告自94年9 月底
    某日起迄同年10月5 日下午6 時55分採尿前（不含公權力拘
    束時間）回溯24小時內某時止，連續施用第1 級毒品多次，
    附此敘明。另查，被告曾於89年、90年間因竊盜、搶奪等案
    件，經本院以89年度彰簡字第652 號、90年度訴字第291 號
    刑事判決分別判處有期徒刑6 月、1 年確定，經聲請本院裁
    定應執行有期徒刑1 年4 月確定後，經移送執行，於90年1
    月20日縮短刑期假釋出監並付保護管束，並於92年5 月28日
    因保護管束期滿視為執行完畢等情，此有臺灣高等法院被告
    全國前案紀錄表、臺灣彰化地方法院檢察署刑案資料查註紀
    錄表各1 份存卷可考，其於5 年內再犯本案有期徒刑以上之
    罪，為累犯，應依刑法第47條之規定加重其刑，並遞加之。
    爰審酌被告前因施用毒品案件經觀察勒戒執行完畢釋放後，
    仍未能徹底戒絕毒品，復於94年間因施用毒品案件，經本院
    於94年9 月14日以94年度訴字第1326號刑事判決判處有期徒
    刑10月，於94年10月7 日確定，此有前揭判決書、臺灣高等
    法院被告全國前案紀錄表各1 份存卷可考，其復另犯本案施
    用毒品罪，且施用毒品之次數頻繁，顯見其無戒毒悔改之意
    ，惟念其施用毒品乃自戕一己之身體健康，尚未對他人造成
    危害，且犯後已坦承犯行，態度良好等一切情狀，量處如主
    文所示之刑。
四、至扣案之注射針筒1 支係被告所有，且供施用第1 級毒品海
    洛因所用之物，業經被告供明在卷，業如前述，爰依刑法第
    38條第1 項第2 款之規定，併予宣告沒收，併此敘明。
據上論斷，應依刑事訴訟法第273 條之1 第1 項、第299 條第1
項前段，毒品危害防制條例第10條第1 項，刑法第11條、第56條
、第47條、第38條第1 項第2 款，判決如主文。
本案經檢察官姚玎霖到庭執行職務。
中　　華　　民　　國　　94　　年　　12　　月　　26　　日
                  刑事第一庭    法　官  唐中興
以上正本證明與原本無異。
如不服本判決，應於判決送達後10日內向本院提出上訴狀 (須附
繕本 )。
中　　華　　民　　國　　94　　年　　12　　月　　29　　日
                                書記官  施惠卿
附錄本案判決論罪科刑法條全文：
毒品危害防制條例第10條
施用第1級毒品者，處6月以上5年以下有期徒刑。
施用第2級毒品者，處3年以下有期徒刑。
